臺灣高等法院刑事判決　　　　　　　　　　　　　九十二年度上訴字第四六一號
　　上　訴　人
　　即　被　告　甲○○
　　　　　　　　　　　　監獄臺北分監執行中）
右上訴人因違反槍砲彈藥刀械管制條例案件，不服臺灣板橋地方法院九十二年度訴字
第一五九０號，中華民國九十二年十一月十二日第一審判決（起訴案號：臺灣板橋地
方法院檢察署九十二年度偵字第五七八六號）提起上訴，本院判決如左：
    主  文
上訴駁回。
    事  實
一、甲○○曾於民國八十七年間，因犯恐嚇罪，經臺灣雲林地方法院判處有期徒刑參
    月確定，於八十七年十一月九日執行完畢。同年復犯恐嚇罪，經臺灣高等法院臺
    南分院判處有期徒刑肆月確定，於八十八年七月二日執行完畢。
二、甲○○猶不知警惕，於九十一年十月某日，在臺北縣三重市天台廣場旁，明知綽
    號「阿泰」之不詳姓名、年籍成年友人交付之仿BERETTA廠84型半自動手槍製造
    已換裝土造金屬槍管而成之可發射子彈具有殺傷力之改造玩具手槍一把（含彈匣
    一個），具有殺傷力之口徑9mm制式子彈一顆、具有殺傷力之由玩具槍用金屬彈
    殼加裝直徑約8.7mm金屬彈頭組合而成之改造子彈三顆，均屬槍砲彈藥刀械管制
    條例管制之具有殺傷力之改造玩具手槍及子彈，非經中央主管機關許可，不得持
    有，竟基於未經許可持有具有殺傷力改造玩具手槍及未經許可持有殺傷力子彈之
    繼續犯意，收受該等具有殺傷力之改造玩具手槍一把及子彈四顆（「阿泰」交付
    之物，另有不具殺傷力之以截短之口徑9mm制式彈殼加裝直徑約8.6mm金屬彈頭而
    成之改造子彈一顆，因該子彈無殺傷力，未據起訴），而未經許可持有之。迨至
    九十二年三月十二月間，甲○○將上開具有殺傷力之改造玩具手槍一把及內裝有
    子彈三顆之彈匣置於其駕駛之車號ＵＳＴ四七一號機車置物箱內，並將另二顆子
    彈置於其上衣外套口袋內（共五顆子彈，即上開四顆具有殺傷力及一顆無殺傷力
    之子彈），於當日二十三時許駕駛該部機車行經三重市○路○街與後竹圍街交岔
    路口時，執勤員警林添福因見甲○○所戴之安全帽帶子未扣，有違反道路交通管
    理處罰條例之嫌，依法予以攔停稽查，並要求甲○○出示駕駛執照或行車執照，
    以查驗甲○○駕駛資格及車輛來源（參道路管理處罰條例第十四條第二款、第二
    十五條第三款、道路交通安全規則第十二條、第八十九條第一項第二款規定），
    甲○○乃打開機車置物箱欲尋找該等證件，因上開具有殺傷力之改造手槍即置於
    置物箱最上層，甲○○惟恐為林添福發現，以置於該把改造手槍下方之雨衣包住
    該把手槍，拿在右手上，左手則翻置物箱尋找證件，林添福趨前觀看甲○○尋找
    情形，目視到其所持雨衣內露有槍管，當場發覺甲○○未經許可持有具有殺傷力
    之改造玩具手槍，以現行犯犯行，予以逮捕，並搜索扣得該把可發射子彈具有殺
    傷力之改造手槍一把（含彈匣一個）、彈匣內之子彈三顆，及甲○○置於上衣外
    套口袋內之子彈二顆（扣案子彈五顆，其中四顆具有殺傷力，一顆不具有殺傷力
    ，具有殺傷力子彈四顆，內中有二顆嗣經鑑定試射，僅餘由玩具槍用金屬彈殼加
    裝直徑約8.7mm金屬彈頭組合而成之改造子彈二顆）。
三、案經臺北縣政府警察局三重分局報由臺灣板橋地方法院檢察署檢察官偵查起訴。
    理  由
一、上訴人即被告甲○○對於其右揭持有扣案之改造手槍及子彈事實坦承不諱，並經
    證人林添福於原審法院審理時與被告對質結證上述查獲過程明確，且有扣案之改
    造手槍一把（含彈匣一個）、子彈五顆，及卷附之搜索扣押筆錄一份、槍、彈照
    片四幀，可資佐證。被告雖辯稱：我知道我車上有槍、彈，我是放在雨衣上面，
    因為怕警察發現，我把雨衣連槍一起拿起來，用雨衣包起來，是主動拿給警察的
    ，扣案的子彈請求全部實射，因為有人說一顆判二個月云云。經查：扣案槍、彈
    係被告於上揭時地向友人「阿泰」取得持有之事實，為被告於警詢及偵查中供承
    在卷（見偵查卷第七頁背面、第十六頁背面），訊以被告，其亦承認其於警詢及
    偵查中有為此等之供述，且訊（詢）問者並無何非法取供之情事（見原審法院九
    十二年十月七日、同年月二十九日筆錄），是此等筆錄記載自具有證據能力。依
    被告於警詢及偵查中所為之自白，其係自九十一年十月間即自「阿泰」之手收受
    取得扣案槍、彈之持有，則不論該等槍、彈之所有權人為何人，均無解於被告持
    有上開槍、彈之罪責。又被告被發覺及查獲持有扣案之槍枝、子彈之經過，已據
    警員林添福於原審審理中證述明確（見原審卷第六十八、六十九、七十頁），被
    告辯稱係主動取出繳交云云，即不足採，其請求再行傳訊林添福，亦無必要。另
    查扣案之改造手槍一把（含彈匣一個）、子彈五顆，經警送內政部警政署刑事警
    察局鑑定，鑑定結果為：送鑑改造手槍一枝（槍枝管制編號：0000000000），認
    係仿BERETTA廠84型半自動手槍製造之玩具手槍換裝土造金屬槍管而成之改造手
    槍，經檢視，槍枝之抓子鉤鬆脫，惟不影響槍枝擊發功能，仍可擊發適用之子彈
    ，認具殺傷力；送鑑子彈五顆，其中一顆，認係口徑9mm制式子彈，經檢視，其
    彈頭有遭切削之痕跡，經實際試射，可擊發，認具殺傷力；另送鑑子彈一顆，認
    係由被截短之口徑9mm制式彈殼加裝直徑約8.6mm金屬彈頭而成之改造子彈，經實
    際試射，無法擊發，認不具殺傷力；另送鑑子彈三顆，認均由玩具槍用金屬彈殼
    加裝直徑約8.7mm金屬彈頭組合而成之改造子彈，採樣一顆試射，可擊發，認具
    殺傷力等情，有該局九十二年五月五日刑鑑字第０九二００五０三四一號槍彈鑑
    定書一份附卷可稽（偵查卷第二十五頁以下）。按司法警察等偵查輔助人員於案
    件未移送檢察官偵查前之調查犯罪階段，先行將槍、彈證物送請檢察機關概括選
    任之專責鑑定機關實施鑑定，基於檢察一體原則，該鑑定機關亦視同受承辦檢察
    官所選任或囑託而執行鑑定業務，其等出具之書面鑑定報告乃現行刑事訴訟法第
    二百零六條所定之鑑定人書面報告，屬傳聞證據法則之例外，應具有證據能力。
    查內政部警政署刑事警察局係經臺灣高等法院檢察署檢察長概括選任之槍彈有無
    殺傷力鑑定之鑑定機關，有臺灣高等法院檢察署九十二年九月九日檢文允字第０
    九二一００一二０三號函在卷可憑，揆諸上揭說明，其所出具之上開槍彈鑑定書
    ，自有證據能力，堪採為認定事實之依據。又依內政部警政署刑事警察局就本案
    扣案之槍枝，已就槍枝之基本資料、改造情形及槍枝性能予以鑑驗，認具有殺傷
    力，而扣案子彈亦已分別依子彈構造類型之不同（三種類型），各採一顆試射，
    證實其中制9mm口徑子彈一顆具殺傷力，被截短之口徑9mm制式彈殼加裝直徑約
    8.6mm金屬彈頭而成之改造子彈一顆不具殺傷力，由玩具槍用金屬彈殼加裝直徑
    約8.7mm金屬彈頭組合而成之改造子彈三顆具有殺傷力，鑑定過程已堪稱詳盡，
    各該等槍枝、子彈有無殺傷力之事實已臻明瞭，被告空言扣案之槍枝及子彈均不
    能實射，聲請槍枝及全部子彈皆要試射之證據方法，自無必要。綜上，本件事證
    明確，被告所辯無解於刑責，其未經許可持有具有殺傷力之改造手槍、子彈之犯
    行，均洵堪認定。
二、核被告前揭未經許可持有可發射子彈具有殺傷力之改造手槍，及未經許可持有具
    有殺傷力之子彈等行為，分別係犯槍砲彈藥刀械管制條例第十一條第四項之未經
    許可持有可發射子彈具有殺傷力之改造玩具手槍罪，同條例第十二條第四項之未
    經許可持有子彈罪。被告於同時期未經許可持有上開具有殺傷力之改造玩具手槍
    及子彈之行為，係基於一個繼續持有之意思決定而為之，屬一行為觸犯上述二罪
    名之想像競合犯，應從法定本刑較重之未經許可持有可發射子彈具有殺傷力之改
    造玩具手槍罪處斷。查被告曾於八十七年間犯恐嚇罪，經臺灣高等法院臺南分院
    判處有期徒刑肆月確定，於八十八年七月二日執行完畢，有本院被告全國前案紀
    錄表、臺灣板橋地方法院檢察署刑案資料查註紀錄表各一份在卷可考，五年以內
    再犯有期徒刑以上之本罪，為累犯，依法加重其刑。
三、原審以被告罪證明確，適用槍砲彈藥刀械管制條例第十一條第四項、第十二條第
    四項，刑法第十一條前段、第五十五條、第四十七條、第四十二條第二項、第三
    十八條第一項第一款、罰金罰鍰提高標準條例第二條（漏引現行法規所定貨幣單
    位折算新臺幣條例第二條，爰予補正），並審酌被告之前科情形，以其持有具有
    殺傷力之改造手槍、子彈，危害非輕，及被告於偵查中皆坦承有持有槍、彈犯行
    ，態度尚稱良好等一切情狀，量處有期徒刑一年三月，併科罰金新台幣三萬元，
    並諭知罰金刑之易服勞役折算標準。另以扣案之可發射子彈具有殺傷力之改造手
    槍一把（含彈匣一個）（槍枝管制編號：0000000000）、具有殺傷力之由玩具槍
    用金屬彈殼加裝直徑約8.7mm金屬彈頭組合而成之改造子彈二顆，皆屬違禁物，
    依刑法第三十八條第一項第一款之規定，宣告沒收，於判決內理由並敘明原扣案
    之口徑9mm制式子彈一顆，由玩具槍用金屬彈殼加裝直徑約8.7mm金屬彈頭組合而
    成之改造子彈一顆，雖均本屬違禁物，惟於送鑑定時經試射，皆僅餘彈殼、彈頭
    ，已不具子彈功能，有上引之內政部警政署刑事警察局鑑定書可證，無庸再為沒
    收之諭知。扣案之由截短之口徑9mm制式彈殼加裝直徑約8.6mm金屬彈頭而成之改
    造子彈一顆，既經實際試射，無法擊發，不具殺傷力，非槍砲彈藥刀械管制條例
    管制之子彈，不屬違禁物，亦不宣告沒收。經核認事用法以及量刑均無不合，被
    告上訴意旨以係自動繳交槍彈及請求從輕量刑云云，為無理由，應予駁回。
四、據上論斷，應依刑事訴訟法第三百六十八條，判決如主文。
本案經檢察官張秋雲到庭執行職務。
中    華    民    國    九十三    年      二        月        十七      日
                              臺灣高等法院刑事第四庭
                                  審判長法  官  蔡  永  昌
                                        法  官  陳  榮  和
                                        法  官  蔡  國  在
右正本證明與原本無異。
如不服本判決，應於收受送達後十日內向本院提出上訴書狀，其未敘述上訴之理由者
並得於提起上訴後十日內向本院補提理由書（均須按他造當事人之人數附繕本）。
                                        書記官  耿  鳳  君
中　　華　　民　　國　　九十三　　年　　　二  　　　月　　　　十七　　　日
附錄：本判決論罪科刑法條全文
槍砲彈藥刀械管制條例第十一條第四項
未經許可，持有、寄藏或意圖販賣而陳列第一項所列槍砲者，處一年以上七年以下有
其徒刑，併科新臺幣七百萬元以下罰金。
槍砲彈藥刀械管制條例第十二條第四項
未經許可，持有、寄藏或意圖販賣而陳列子彈者，處五年以下有期徒刑，併科新臺幣
三百萬元以下罰金。
